# 请教陈版及各位：先征后返的企业所得税是否属于政府补助？谢谢

提问人：萍实 时间：2017-06-09 20:39:59
新修订的《企业会计准则第 16 号—— 政府补助》 第五条规定：所得税减免，适用《企业会计准则 第 18 号—— 所得税》。 那么企业收到先征后返的企业所得税是否属于企业会计准则规定的政府补助？谢谢

回答人：chenyiwei
看是何种途径的返还。如果是国库退库（税务机关出具《税收收入退还书》）则属于所得税准则规范范围，不是政府补助；如果是当地财政以企业实际缴纳的所得税额为依据计算的财政补贴，则属于政府补助。

提问人：萍实 时间：2017-06-10 12:15:31
谢谢陈版，还是有点不明白，即征即退、先征后退的增值税也是由税务机关退还，这两种情况是否属于会计上的政府补助呢？谢谢！

回答人：chenyiwei
增值税返还属于政府补助。

提问人：呼叫帮助 时间：2017-10-14 21:06:37
您这里提的税仅指是所得税吧？

回答人：chenyiwei
其他税种（增值税除外）的返还是否属于政府补助的判断，也可参考该标准。